最高法院民事裁定　　　　　　　　　 111年度台上字第1223號
上　訴　人　陳 福 元
　　　　　　陳 福 壽
　　　　　　陳 福 同
　　　　　　陳 福 生
　　　　　　陳 進 益
　　　　　　陳 文 土
　　　　　　陳 孔 明
　　　　　　陳 文 德
　　　　　　陳鄭惠娥
　　　　　　王 祥 屹
共　　　同
訴訟代理人　楊 尚 賢律師
被 上訴 人　陳 廖 每

　　　　　　陳 昭 安
　　　　　　陳 昭 任
上列當事人間請求返還信託物等事件，上訴人對於中華民國 111
年1月4日臺灣高等法院第二審更審判決（110 年度重上更三字第
32號），提起上訴，本院裁定如下：
    主  文
上訴駁回。
第三審訴訟費用由上訴人負擔。
    理  由
按上訴第三審法院，非以原判決違背法令為理由，不得為之。
  又提起上訴，上訴狀內應記載上訴理由，表明原判決所違背之
  法令及其具體內容，暨依訴訟資料合於該違背法令之具體事實
  ，其依民事訴訟法第469條之1規定提起上訴者，並應具體敘述
  為從事法之續造、確保裁判之一致性或其他所涉及之法律見解
  具有原則上重要性之理由。同法第467 條、第470條第2項定有
  明文。而依同法第468 條規定，判決不適用法規或適用不當者
  ，為違背法令；依同法第469 條規定，判決有該條所列各款情
  形之一者，為當然違背法令。是當事人提起上訴，如以同法第
  469 條所列各款情形為理由時，其上訴狀或理由書應表明該判
  決有合於各該條款規定情形之具體內容，及係依何訴訟資料合
  於該違背法令之具體事實。如依同法第468 條規定，以原判決
  有不適用法規或適用法規不當為理由時，其上訴狀或理由書應
  表明該判決所違背之法令條項，或有關司法院解釋或憲法法庭
  裁判之字號，或成文法以外之習慣或法理等及其具體內容，暨
  係依何訴訟資料合於該違背法令之具體事實，並具體敘述為從
  事法之續造、確保裁判之一致性或其他所涉及之法律見解具有
  原則上重要性之理由。上訴狀或理由書如未依上述方法表明，
  或其所表明者與上開法條規定不合時，即難認為已合法表明上
  訴理由，其上訴自非合法。
本件上訴人對於原判決提起上訴，雖以該判決違背法令為由，
  惟核其上訴理由狀所載內容，係就原審取捨證據、認定事實及
  解釋契約之職權行使，所論斷：被上訴人否認上訴人提出之帳
  冊、總表之真正，上訴人亦無法證明帳冊、總表記載內容為真
  實。綜合證人鄭秀綢、高萬成、張水來、張三元、李元之證述
  內容，卷附內政部警政署刑事警察局鑑定書，及上訴人提出之
  帳冊、總表等件，相互以察，上訴人未能證明其所主張原判決
  附表（下稱附表）所示之土地（下稱系爭土地），係陳氏家族
  之四房陳根旺（被上訴人之被繼承人）、長房陳朝甹（上訴人
  陳福元、陳福壽、陳福同、陳福生【下稱陳福元4 人】之被繼
  承人）、二房陳永田（上訴人陳進益、陳文土、陳孔明、陳文
  德、王祥屹【下稱陳進益5 人】之被繼承人）、三房陳富（上
  訴人陳鄭惠娥之被繼承人），生前於附表所示時間，合資購買
  ，作為家族墓園使用，各房權利範圍各1/4 ，而各信託或借名
  予陳根旺名下者為真實，從而，上訴人依民法第541 條規定（
  借名關係）及信託關係，請求被上訴人將系爭土地權利範圍各
  1/4 ，依序移轉登記與陳福元4人共有、陳進益5人共有及陳鄭
  惠娥所有，均為無理由等情，指摘其為不當，並就原審已論斷
  或其他贅述而與判決結果不生影響者，泛言未論斷或論斷違法
  ，而未表明該判決所違背之法令及其具體內容，暨依訴訟資料
  合於該違背法令之具體事實，並具體敘述為從事法之續造、確
  保裁判之一致性或其他所涉及之法律見解具有原則上重要性之
  理由，難認其已合法表明上訴理由。依首揭說明，應認其上訴
  為不合法。
據上論結，本件上訴為不合法。依民事訴訟法第481條、第444
  條第1項、第95條、第78條，裁定如主文。
中    華    民    國   111    年    4     月    27    日
                      最高法院民事第六庭
                          審判長法官  魏  大  喨  
                                法官  李  寶  堂  
                                法官  林  玉  珮  
                                法官  高  榮  宏  
                                法官  李  文  賢  
本件正本證明與原本無異
                                      書  記  官
中    華    民    國   111    年    5     月    4     日